【裁判字號】    92,易,1233
【裁判日期】    920630
【裁判案由】    違反臺灣地區與大陸地區人民關係條例
【裁判全文】
臺灣高雄地方法院刑事判決                        九十二年度易字第一二三三號
    公  訴  人  臺灣高雄地方法院檢察署檢察官
    被      告  乙○○
右列被告因違反臺灣地區與大陸地區人民關係條例案件，經檢察官提起公訴（九十一
年度偵字第二三四二三號），本院判決如左：
    主  文
乙○○僱用大陸地區人民在臺灣從事未經許可之工作，處有期徒刑伍月，如易科罰金
，以參佰元折算壹日。
    事  實
一、乙○○係高雄縣林園鄉○○路○段九九號「如意小吃部」之負責人，明知不得僱
    用大陸地區人民在臺灣從事未經許可之工作，而丁○（另經臺灣高雄地方法院檢
    察署檢察官為不起訴處分）僅係依法來臺探親之大陸地區人民，並未獲行政院勞
    工委員會或主管機關之工作許可，自不得僱用丁○在臺灣地區從事未經許可之工
    作。乙○○竟自民國九十一年九月一日十七時至十八時許起，以每月新臺幣一萬
    五千元之薪資，僱用丁○於每日十八時至二十三時止，在上開小吃部內從事清洗
    碗盤及打掃等工作，嗣於同年十月八日二十二時許，丁○在上開小吃部內收拾碗
    盤時，為警當場查獲。
二、案經高雄縣政府警察局林園分局報請臺灣高雄地方法院檢察署檢察官偵查起訴。
    理  由
一、訊據被告乙○○矢口否認有何違反臺灣地區與大陸地區人民關係條例之犯行，辯
    稱：伊沒有僱用丁○，當天是丁○與計程車司機到店裡唱歌，警詢時會坦承有僱
    用丁○，是警察叫伊承認云云。經查：
    (一)被告右揭違反臺灣地區與大陸地區人民關係條例犯行，業據被告於警詢中坦承
      不諱，核與丁○於警詢中供述之情節大致相符，並據到場查獲之員警丙○○及
      甲○○先後於偵查中及本院審理中分別結證綦詳，復有高雄縣警察局林園分局
      兩岸人民關係條例案件現場檢查紀錄表、丁○中華民國臺灣地區旅行證各一紙
      附卷可參。
    (二)被告雖以前詞置辯，惟經本院訊問本案查獲之高雄縣警察局林園分局警備隊員
      警丙○○結證稱：「（請說明查獲情形？）小吃部是在林園沿海路三段如意小
      吃部鐵皮屋沒有門牌，進去時左邊最後一個房間客人剛走掉，丁○當時在整理
      。」、「（當場訊問丁○時她如何回答？）她說是在那邊整理房間及清洗碗盤
      。她沒有坐檯」、「（問丁○時本案被告是否在場？）我們是隔離訊問。乙○
      ○當時在櫃檯旁邊，她不在房間內」等語；另證人即查獲員警甲○○亦於本院
      審理中到庭結證稱：「（當天是否進入丁○工作的包廂？）有，我們有進去，
      她正在收拾餐盤‧‧‧‧‧‧」等語（見本院九十二年六月五日訊問筆錄）；
      又於偵查中結證稱：「當時丁○在隔間的最後一房間內收客人吃完的餐具，客
      人已離開。另當時我們問她，她承認是打工貼補家用但並無坐檯陪酒」等語，
      是丁○早於為警查獲時就其受僱於被告之情形說明甚詳，核與其嗣後在警詢中
      供陳內容一致。
    (三)至於丁○於偵查中始改稱係因朋友生日，才與朋友洪全能、謝金榮二人相約在
      被告店裡唱歌，並未受僱於被告云云，而證人即自稱為丁○朋友之洪全能於偵
      查中到場結證稱：伊與謝金榮至丁○住處找她一同至如意小吃部唱歌，謝金榮
      是大陸女子云云；另證人即丁○配偶王德忠亦於偵查中證稱：伊與丁○於九十
      年九月間結婚，丁○於九十年十二月間來臺，伊於今年開刀行動不便，丁○都
      在家看顧，沒時間打工，丁○亦很少外出，希望丁○留下來繼續照顧伊等語。
      然證人洪全能乃三十七年八月二十八日出生，而本件為警察查獲之日期係九十
      一年十月八日，足認丁○此部分之供述為不實。又證人洪全能指出謝金榮係大
      陸女子乙節，經查閱入出境資料，舉凡出生日期自西元一九四一月一日起至今
      ，而自一九八三年一月一日起迄今為止之全部入、出境紀錄中，均無任何名為
      「謝金榮」之女子入出境之記載，此有入出境查詢結果在卷供參，顯見證人洪
      全能具結之證詞與丁○於偵查中之供述均屬虛偽不實甚明，至丁○之配偶王德
      忠乃希望丁○不致因而遣返大陸而到場作證，委難期待其證詞之客觀正確性，
      且丁○於偵查中亦為被告之身分，是證人王德忠於偵查中之證詞應係迴護丁○
      之詞至明。是以，被告上開所辯，顯係事後卸責之詞，不足採信。綜上所述，
      本件事證明確，被告犯行堪以認定，應予依法論科。
二、查丁○係大陸地區人民，以探親名義入境來臺，並未取得在臺工作之許可，被告
    僱用丁○之行為，係違反臺灣地區與大陸地區人民關係條例第十五條第四款之規
    定，應依同法第八十三條第一項之規定論處。爰審酌被告前曾有僱用逃逸之外勞
    而違反就業服務法之犯行，有高雄縣政府違反就業服務法罰鍰案件處分書在卷可
    按，被告於犯後仍否認犯行，猶飾詞圖卸，犯後態度不佳，未具悔意等一切情狀
    ，量處如主文所示之刑，並諭知易科罰金之折算標準。
三、另高雄縣警察局林園分局警員雖於本院審理中提出九十二年五月二十七日高雄縣
    警察局林園分局林園派出所刑事案件陳報單，被告嗣於九十二年五月二十六日二
    十一時四十五分許，為警查獲有未經許可僱用大陸女子鄭金、鄭祥生坐檯，違反
    臺灣地區與大陸地區人民關係條例之犯行等情，惟被告於本院審理中否認有上開
    犯行，且被告此次為警察獲之日期距離前揭有罪部分之日期長達七月有餘，難謂
    時間緊接，又遍閱全部卷證資料尚乏證據足資肯認被告乃基於概括犯意而為之，
    倘確係致罹刑章，應係另行起意而為之，顯非屬連續犯之裁判上一罪關係，自非
    本件公訴效力所及，本院不得併予審理，附此敘明。
據上論斷，應依刑事訴訟法第二百九十九條第一項前段，臺灣地區與大陸地區人民關
係條例第十五條第四款、第八十三條第一項，刑法第十一條前段，第四十一條第一項
前段，罰金罰鍰提高標準條例第二條，判決如主文。
本案經檢察官顏漢文到庭執行職務。
中      華      民      國      九十二      年六    月     三十     日
                                  臺灣高雄地方法院刑事第四庭
                                      法  官  劉定安
右正本證明與原本無異。
如不服本判決，應於判決送達後十日內，向本院提出上訴狀。
                                      書記官  鍾錦祥
中    華    民    國      九十二      年      七      月       一       日
附錄本案論罪科刑法條
臺灣地區與大陸地區人民關係條例第十五條第四款
四、僱用或留用大陸地區人民在臺灣地區從事未經許可或與許可範圍不符之工作。
第八十三條第一項
違反第十五條第四款或第五款規定者，處二年以下有期徒刑，拘役或科或併科罰金新
臺幣三十萬元以下罰金。


司法院資訊處製作；財團法人民間司法改革基金會備份。
